臺灣桃園地方法院刑事裁定
111年度撤緩字第267號
聲  請  人  臺灣桃園地方檢察署檢察官
受  刑  人  吳凱兒


上列聲請人因受刑人犯竊盜案件，聲請撤銷緩刑之宣告（111年
度執聲字第1505號），本院裁定如下：
    主  文
吳凱兒之緩刑宣告撤銷。
    理  由
一、聲請意旨略以：受刑人吳凱兒因犯竊盜案件，前經臺灣花蓮
    地方法院於民國111年3月1日以111年度易字第43號判決處有
    期徒刑6月、拘役5日（共2次）、拘役10日（共7次）、拘役
    30日（共2次）、拘役15日、拘役20日（共2次），拘役部分
    應執行拘役120日，緩刑2年，緩刑期間付保護管束，並應向
    指定之政府機關、政府機構、行政法人、社區或其他符合公
    益目的之機構或團體，提供80小時之義務勞務，並於111年4
    月13日確定在案。惟受刑人經臺灣花蓮地方檢察署（下稱花
    蓮地檢署）合法通知，未到案執行保護管束，亦未履行前開
    緩刑所附條件，再經臺灣桃園地方檢察署（下稱桃園地檢署
    ）先後2次傳喚、囑警送達，仍未至桃園地檢署報到，可見
    受刑人無正當理由拒絕履行緩刑負擔，違反情節重大；且受
    刑人未至花蓮地檢署及桃園地檢署報到，亦違反保安處分執
    行法第74條之2第4款之情節重大，而合於保安處分執行法第
    74條之3第1項及刑法第75條之1第1項第4款得撤銷緩刑之原
    因，爰依刑事訴訟法第476條之規定，聲請撤銷緩刑宣告等
    語。
二、按緩刑之宣告應撤銷者，由受刑人所在地或其最後住所地之
    地方法院檢察官聲請該法院裁定之，刑事訴訟法第476條定
    有明文。又受保護管束人在保護管束期間內，應遵守左列事
    項：一、保持善良品行，不得與素行不良之人往還。二、服
    從檢察官及執行保護管束者之命令。三、不得對被害人、告
    訴人或告發人尋釁。四、對於身體健康、生活情況及工作環
    境等，每月至少向執行保護管束者報告一次。五、非經執行
    保護管束者許可，不得離開受保護管束地；離開在十日以上
    時，應經檢察官核准；受保護管束人違反前條各款情形之一
    ，情節重大者，檢察官得聲請撤銷保護管束或緩刑之宣告，
    保安處分執行法第74條之2、第74條之3第1項亦分別有所規
    定。另緩刑宣告，得斟酌情形，命向指定之政府機關、政府
    機構、行政法人、社區或其他符合公益目的之機構或團體，
    提供40小時以上240小時以下之義務勞務；受緩刑之宣告，
    而違反刑法第74條第2項第1款至第8款所定負擔情節重大者
    ，足認原宣告之緩刑難收其預期效果，而有執行刑罰之必要
    者，得撤銷其緩刑宣告，刑法第74條第2項第5款、第75條之
    1第1項第4款分別定有明文。至於所謂「情節重大」，係指
    ：受判決人顯有履行負擔之可能，而隱匿或處分其財產、故
    意不履行、無正當事由拒絕履行或顯有逃匿之虞等情事而言
    ，故法官應依職權本於合目的性之裁量，妥適審酌被告於緩
    刑期間內違反應遵守事項之情節是否重大，是否已難收其預
    期之效果，而確有執行刑罰之必要。
三、經查：
　㈠受刑人因竊盜等案件，經臺灣花蓮地方法院於111年3月2日以
    111年度易字第43號判決處有期徒刑6月、拘役5日（共2次）
    、拘役10日（共7次）、拘役30日（共2次）、拘役15日、拘
    役20日（共2次），拘役部分並定應執行拘役120日，緩刑2
    年，緩刑期間付保護管束，並應向檢察官指定之政府機關、
    政府機構、行政法人、社區或其他符合公益目的之機構或團
    體，提供80小時之義務勞務，該案嗣於111年4月13日確定（
    緩刑期間為111年4月13日至113年4月12日）等情，有上開判
    決書以及臺灣高等法院被告前案紀錄表附卷足稽。
　㈡嗣該案確定後，經花蓮地檢署囑託桃園地檢署代為執行，桃
    園地檢署檢察官遂合法傳喚受刑人應於111年5月20日到案執
    行義務勞務及保護管束（義務勞務期間為111年5月20日至11
    1年10月19日），然受刑人未遵期到庭；經再次傳喚受刑人
    應於同年6月13日到案，並囑警送達傳票而合法送達，惟受
    刑人仍未到庭等情，有桃園地檢署檢察官執行案件進行單、
    桃園地檢署送達證書、111年5月20日桃檢秀丙111執緩助46
    字第1119057367號函、桃園市政府警察局楊梅分局111年6月
    1日楊警分刑字第1110018935號函暨所附桃園地檢署送達證
    書、現場照片等可佐，復經本院調閱桃園地檢署111年度執
    緩助字第46號卷核閱無訛。可見受刑人未於期限內履行緩刑
    所附條件之義務勞務，亦未依檢察官之指示遵期報到。
　㈢參酌受刑人於上開緩刑期間並未有另案在監執行或受羈押乙
    節，有臺灣高等法院在監在押全國紀錄表附卷足憑，難認其
    未於前述期日報到或未履行義務勞務，係有何正當事由存在
    ，足見其違反情節俱屬重大，亦難認其仍有履行緩刑所附條
    件之意願。佐以受刑人對本院函詢撤銷緩刑之意見置若罔聞
    ，迄未具狀陳述意見，實難謂其有因刑事追訴而有悔悟反省
    之意，或存有悔過遷善之心。
　㈣綜上各節，足認受刑人未因受緩刑之寬典而有醒悟及警惕，
    原宣告之緩刑已難收預期效果，而有執行刑罰之必要。從而
    ，聲請人聲請撤銷受刑人之緩刑宣告，與前揭法條規定核無
    不合，應予准許。
四、依刑事訴訟法第476條，刑法第75條之1第1項第4款、保安處
    分執行法第74條之3第1項，裁定如主文。
中　　華　　民　　國　　111 　年　　10　　月　　27　　日
                  刑事第四庭    法　官　陳韋如
以上正本證明與原本無異。
如不服本裁定，應於裁定送達後5日內向本院提出抗告狀。
                                書記官　劉貞儀
中　　華　　民　　國　　111 　年　　10　　月　　31　　日